---
title: "Gastos dos Deputados Nordestinos investigados na Lava-Jato"
author: "Arthur Sampaio"
date: "15 de julho de 2016"
output: 
    html_document:
    theme: readable
      
---

```{r}
library(dplyr, warn.conflicts = FALSE)
library(ggplot2)
theme_set(theme_bw())
```

# Resumo

Neste relatório analisei informações referentes aos gastos dos Deputados Nordestinos envolvidos na Operação Lava-Jato, durante o corrente ano de 2016. Todos os dados utilizados estão disponíveis na [Transparência da Câmara Federal](http://www2.camara.leg.br/transparencia/cota-para-exercicio-da-atividade-parlamentar/dados-abertos-cota-parlamentar).A análise tem o objetivo de investigar como os 13 Deputados Federais Paraibanos gastam suas cotas Parlamentares. Toda a análise presente neste relatório, foi feita em Linguagem R com o auxilio do RMarkdown para gerar este documento. 

# Introdução 

Nas mídias muito se fala da Operação Lava-Jato, a maior investigação sobre corrupção conduzida até hoje em solo Brasileiro. Ela começou investigando uma rede de doleiros que atuavam em vários setores e Estados e descobriu um vasto esquema de corrupção na maior estatal do país - A Petrobrás, envolvendo desde políticos às maiores empreiteras do Brasil. Para enteder mais sobre a Operação Lava Jato o Ministério Público Federal - [MPF](http://lavajato.mpf.mp.br/entenda-o-caso) criou um portal que explica detalhadamente. 

Cerca de 22 Deputados Federais, eleitos para representarem o pove, são acusados de pertecerem ao maior esquema de corrupção brasileira que custou diretamente aos cofres públicos mais de R$ 6 bilhões que poderiam ser gastos por nós, povo do Estado Brasileiro. Seis desses vinte e dois deputados acusados são nordestinos o que me deixa com um senso de dever mais agunçado para saber como estes seis gastam os nossos recursos, de acordo com [o Globo](http://infograficos.oglobo.globo.com/brasil/politicos-lava-jato.html), sao eles: 

* Anibal Gomes, PMDB/CE
* Aguinaldo Ribeiro, PP/PB
* Arthur Lira, PP/AL
* Eduardo da Fonte, PP/PE
* Waldir Maranhao, PP/MA
* Roberto Britto, PP/BA

Diante disto, este relatório tem o objetivo de responder duas pehttp://www.receita.fazenda.gov.br/http://www.receita.fazenda.gov.br/rguntas chaves para saciar minha curiosidade: 

1. Qual o comportamento das despesas que os deputados investigados mais investem recursos?
2. Das despesas investigadas na questão anterior, quais os fornecedores que mais arrecadam dinheiro com estes deputados? 

Para responder estas questões, este relatório foi dividido em algumas seções para facilitar a análise:

* Compreendendo os Dados;
* As questões; 
* Algumas palavras;
* Referência; 

# Compreendendo os Dados

Os dados disponíveis no site da Transparência da Câmara Federal são em formato XML. A conversão para _csv_ (comma-separated value) foi feita pelo professor Nazareno e disponibilizado no link <https://github.com/nazareno/ciencia-de-dados-1/blob/master/dados/ano-atual.csv.tgz>. O arquivo conta com as descrições dos dados parlamentares distribuídos em vinte e nova (29) variáveis, incluin- ggplot(diamonds, aes(cut, color))do quando e onde ocorreu os gastos, o valor do documento e nome do deputado.

Após clonar o repositório e extrair o banco de dados o mesmo foi lido e setado a uma variável gastosDeputadosBr.

```{r}
gastos <- read.csv("~/Documentos/sampaio/AnaliseDeDados/DataAnalysis/GastosParlamentares/gastosDeputados/ano-atual.csv")
```

```{r}
  deputadosInvestigados <- c("ANÍBAL GOMES", "AGUINALDO RIBEIRO", "ARTHUR LIRA", "EDUARDO DA FONTE", "WALDIR MARANHÃO", "ROBERTO BRITTO") 

  gastosInvestigados <- gastosDeputadosBr %>% filter(txNomeParlamentar %in% deputadosInvestigados)
```

Para facilitar a análise, selecionei algumas colunas (variáveis) para trabalhar e obter a respostas das minhas perguntas, são elas: 

* txNomeParlamentar
* sgPartidohttp://www.receita.fazenda.gov.br/
* sgUF
* vlrLiquido (O seu conteúdo é valor que será realmente descontado ou acrescentado à cota)
* txtDescricao (O seu conteúdo é a descrição do Tipo de Despesa relativo à despesa em questão.))
* txtFornecedor (O seu conteúdo é o nome do fornecedor do serviço e/ou produto)
* txtCNPJCPF (O seu conteúdo é o número do CNPJ ou CPF do Fornecedor)
* numMes (O mês do gasto)

Renomeando as variáveis, nós temos: 

```{r}
   #Seleciona as variáveis que serão utilizadas
    gastosDeputadosInvestigados <- select(gastosInvestigados, sgPartido , txNomeParlamentar, vlrLiquido, txtDescricao, numMes, sgUF, txtFornecedor, txtCNPJCPF)
```

Em seguida, renomeio as variáveis para facilitar a compreensão na leitura.

```{r}
  names(gastosDeputadosInvestigados) <- c("Partido", "Nome", "Valor", "Descricao", "Mes", "UF", "Fornecedor", "CNPJCPF")
```

Após investigar manualmente o dataframe, percebi que o _Deputado Aníbal Gomes_ ainda não colocou na transparência os gastos dos meses de Maio e Junto, ou seja, o mesmo comprovou desespesas até o mês de Abril. Em decorrência disto, para não arriscar a veracidade dos fatos, irei analisar os gastos dos deputado apenas durante o período entre Janeiro e Abril do corrente ano, 2016.

```{r}
  gastosDeputadosInvestigados <- filter(gastosDeputadosInvestigados, Mes <= 4)

```


Antes que qualquer resposta possa respondida, em toda análise é necessário saber como os dados se comportam, para isto, plotei um histograma para visualizar como os dados se comportam. 

```{r}
   ggplot(gastosDeputadosInvestigados, mapping = aes(x = Valor)) + 
        geom_histogram(bins = 50) + xlab("Valor Gasto em Reais") + ylab("Qtd de gastos")
```

Os valores estão muito concentrados a esquerda do gráfico, assimétricos , além disto os valores crescem exponencialmente. Para facilitar a visualização é plotado um gráfico monolog. É importante frisar que ao plotar um gráfico monolog os valores negativos, referentes a compensação de débitos não serão mostrados. 


```{r, message=FALSE, warning=FALSE}
  summary(gastosDeputadosInvestigados$Valor)
  DesvioPadrao <- summarise(gastosDeputadosInvestigados, sd(Valor))
  DesvioPadrao
  
  ggplot(gastosDeputadosInvestigados, mapping = aes(x = Valor)) + 
    geom_histogram(bins = 50) + 
    scale_x_log10()
```

Os valores estão concentrados entre R$ 50 e R$ 1000, como mostra o gráfico abaixo. Contudo, a maior concetração de valores é entorno da mediana (R$ 556,20). Além disto, 75% dos gastos são inferiores a R$ 565,90. Os valores variam de R$ -1901 referente compensação de bilhete aéreo e o maior valor gasto é de R$ 39600 do _Deputado Roberto Britto_ referente a divulgação com atividade parlamentar. 

```{r, message=FALSE, warning=FALSE}
ggplot(gastosDeputadosInvestigados, mapping = aes(x = Nome, 
                             y = Valor, color = Nome)) + scale_y_log10() +
  geom_boxplot() + 
  geom_point(position = position_jitter(width = .3), 
             alpha = .2) +
  theme(legend.position="none") +
  coord_flip()
```

Para concluir a compreensão dos dados, é importante saber o quanto os deputados tem gastados nos meses analisados. 

```{r}
    totalGastoDeputado = gastosDeputadosInvestigados %>% group_by(Nome) %>% summarise(totalGasto2016 = sum(Valor))
```


```{r}   
    ggplot(totalGastoDeputado, mapping = aes(x = c(1,2,3,4,5,6), 
                             y = totalGasto2016/1e3, 
                             fill = Nome, width = .4)) + 
  geom_bar(stat = "identity") + 
  ylab("Gastos (em mil reais)") + xlab("Deputados")
 
```

É possível notar que o _Deputado Aguinaldo Ribeiro_ em Abril já havia gasto mais de R$ 170.000. 

Após a análise inicial dos dados, vamos à resolução das questões. 

# As questões

Nesta seção irei responder as questões com as quais me comprometi em responder no começo deste relatório. 

## Qual o comportamento das despesas que os deputados investigados mais investem recursos? ? 

Para responder tal questão, foi preciso plotar o gráfico onde a Descrição dos Gastos e seus respectivos valores estejam contidos. 

```{r }
    ggplot(gastosDeputadosInvestigados, mapping = aes(x = Descricao, 
                             y = Valor/1e3, 
                             fill = Descricao, width = .4)) + 
  
  geom_bar(stat = "identity") + 
  theme(legend.position="none")+
  xlab("Tipos de Despesas") + ylab("Valor (em mil) em reais") + 
  coord_flip()
```

Como esperado, os maiores gastos são para as despesas de Emissão de Bilhete Aéreo, Divulgação Parlamentar e Locação de Veículos. 

Para continuar a análise e investigar como esses três gastos se comportam é necessário reagrupá-las em um novo data-frame. 

```{r}
    despesasInvestigadas <- c("LOCAÇÃO OU FRETAMENTO DE VEÍCULOS AUTOMOTORES", "Emissão Bilhete Aéreo", "DIVULGAÇÃO DA ATIVIDADE PARLAMENTAR.")

  gastosInvestigados <- gastosDeputadosInvestigados %>% filter(Descricao %in% despesasInvestigadas)
```

Para determinar qual deputado mais gasta com cada uma das despesas foi plotado um gráfico de barras laterais por cada despesa. 

```{r}
  ggplot(gastosInvestigados, mapping = aes(x = Nome,
  y = Valor/1e3, fill = Descricao, width = .4)) +
  geom_bar(stat = "identity") +   theme(legend.position="none")+
  xlab("Tipos de Despesas") + ylab("Valor (em mil) em reais") +
   facet_grid(Descricao ~.) + coord_flip()

```

Dos seis deputados analisados neste relatório, apenas os deputados Roberto Britto, Eduardo da Fonte e Aguinaldo Ribeiro gastaram com divulgação parlamentar. 

Assim, é possível visualizar que os deputados _Roberto Britto_, _Waldir Maranhão_ e _Aníbal Gomes_ foram os que mais gastaram com, respectivamente, Divulgação Parlamentar, Emissão de Bilhete Aéreo e Locação de Veículos. 

## Analisando cada despesa

Para avaliar a dispersão dos dados plotei um boxplot, que divide os dados em quartis (blocos de 25%).

```{r}
ggplot(gastosInvestigados, mapping = aes(x = Descricao,
                             y = Valor/1e3)) + 
  geom_boxplot() + coord_flip() + xlab("Despesas") + ylab("Gastos (em mil reais)")

```

Pelo gráfico, é possível que a despesa de Divulgação da atividade parlamentar é aquela que tem a maior dispersão de valores, enquanto a Emissão de Bilhetes Aéreos é aquela que apresenta os dados mais concentrados, algo também já esperado, já que a oscilação dos valores das passagens oferecidas pela companhias de aviação comercial é pequena. 

### Analisando a despesa de "Locação de Veículos"

Inicialmente temos de alocar em um mesmo data-frame todos os dados referentes as despesas de Locação de Veículos, assim: 

```{r}
  locacao = gastosInvestigados %>% filter(Descricao == "LOCAÇÃO OU FRETAMENTO DE VEÍCULOS AUTOMOTORES")
  summary(locacao$Valor) 
  summarise(locacao, sd(Valor))
```

Foi gasto um total de R$ 95740 __apenas__ com a despesa de locação de veiculos. Os valores dos alugueis variam do valor mínimo de R$ 1226 e o máximo de R$ 9900. Tais valores justificam o Desvio Padrão, medida que determina a variação dos dados em relação a sua média, de R$ 2710. 

```{r}
  valorTotal = summarise(locacao, valorTotal = sum(Valor))
  ggplot(locacao, mapping = aes(x = Descricao, y = Valor/1e3)) +
    geom_boxplot() +
    geom_point(position = position_jitter(width = .4),  alpha = .7) + ylab("Valor (em mil reais)")
```

Através do boxplot acima, visualizar que 75% dos dados (terceiro quartil) estão abaixo de R$5000.

```{r}
    maiorValor = locacao %>% filter(Valor == 9900)
    head(maiorValor,1)
```


É importante destacar que durante os meses de Fevereiro, Março e Abril, o Deputado baiano Roberto Britto gastou quase R$ 10000 por mês com locação de carro, além de R$ 6000 por mês com combustíveis. 

### Analisando a despesa de "Divulgação Parlamentar"

Com o mesmo pensamento da análise acima: 

```{r}
  divulgacao = gastosInvestigados %>% filter(Descricao == "DIVULGAÇÃO DA ATIVIDADE PARLAMENTAR.")
  summary(divulgacao$Valor) 
  summarise(divulgacao, sd(Valor))
  summarise(divulgacao, sum(Valor))
```

Foi gasto um montante de R$ 133100 com divulgação parlamentar nos 4 primeiros meses do ano. Os valores variam entre R$ 5000 e R$ 39600. O desvio padrão dessa despesa é de R$ 10456, o que é justificado pela diferença entre os extremos. 

O maior valor é referente ao, novamente, Deputador Roberto Britto que gastou R$ 39600 com divulgação parlamentar no mês de Abril. No mesmo mês, o deputado gastou R$ 44600 com divulgação parlamentar. 

```{r}
  maiorValor = divulgacao %>% filter(Valor == 39600)
  head(maiorValor)
```

```{r}
  ggplot(divulgacao, mapping = aes(x = Descricao, y = Valor/1e3)) +
    geom_boxplot() +
    geom_point(position = position_jitter(width = .2),  alpha = .7) + ylab("Valor (em mil reais)")
```

No gráfico em boxplot acima é possível notar que 75% dos valores estão abaixo de R$ 17000. A maior concentração de valores está entorno da mediana, R$ 12100. 

### Analisando a despesa de "Emissão de Bilhete Aéreos"

Seguindo, o mesmo pensamento dos dois tópicos acima: 

```{r}
  bilhete = gastosInvestigados %>% filter(Descricao == "Emissão Bilhete Aéreo")
  summary(bilhete$Valor) 
  summarise(bilhete, sd(Valor))
  summarise(bilhete, sum(Valor))
```

Entre os meses analisados foram gastados R$ 175582 com passagens aéreas. Pelo fator da compensação de bilhetes aéreos o valor mínimo é de R$ -2028. Em decorrência disto, o valor do desvio padrão é de R$ 700http://www.receita.fazenda.gov.br/.  

```{r}
    ggplot(bilhete, mapping = aes(x = Descricao, y = Valor/1e3)) +
    geom_boxplot() +
    geom_point(position = position_jitter(width = .2),  alpha = .7) + ylab("Valor (em mil reais)")
```

Como mostrado acima, a concentração dos valores dos bilhetes estão entorno da mediana, R$ 271. Além disto, 75% dos valores estão abaixo do valor de R$ 655. 

## Das despesas investigadas na questão anterior, quais os fornecedores que mais arrecadam dinheiro com estes deputados? 

Para responder tal questão precisamos agrupar em um data-frame todos os fornecedores e o total de arrecadação que cada um conseguiu com as despesas dos deputados. 

```{r}
  fornecedoresInvestigados = gastosInvestigados %>% group_by(Fornecedor) %>%  
                      summarise(valorArrecadadoTotal = sum(Valor))
```

Em seguida, é plotado um gráfico de barras

```{r}
  ggplot(fornecedoresInvestigados, mapping = aes(x = Fornecedor, y = valorArrecadadoTotal/1e3, fill = Fornecedor)) +
      geom_bar(stat = "identity") + coord_flip() + theme(legend.position="none") + 
      xlab("Fornecedores") + ylab("Valor Arrecadado (em mil reais)")
```

Como esperado, os fornecedores que mais arrecadaram foram as companhias de aviação comercial, como a TAM e a GOL. 

A empresa de Marketing, Máxima Três Comunicação LTDA-ME, arrecadou no período analisado R$ 51000, referentes a material publicitários feitas para o _Deputado Aguinaldo Ribeiro_. O [sócio majoritário](http://www.receita.fazenda.gov.br/pessoajuridica/cnpj/cnpjreva/cnpjreva_solicitacao.asp) da empresa Máxima Três Comunicação, __Maximiliano Leal Marques Neves__ é envolvido em um [processo](http://www.polemicaparaiba.com.br/polemicas/ruy-dantas-fabiano-gomes-e-mais-cinco-empresarios-de-comunicacao-estao-envolvidos-em-processo-com-estela-bezerra/) , do ano de 2012, junto com a então Secretária de Comunicação do Estado da Paraíba, _Estela Bezerra (PSB)_ , e outros seis empresários do ramo de marketing. O valor do processo é de 45 milhões de reais.  

Já a fornecedora _Josely Fernanda do Nascimento_, que trabalha com produção de vídeos e programas televisivos, arrecadou até Abril o valor de R$22500. A mesma já tem um histórico de contratos com deputados federais como pode ser visto na platafoma de [de Olho Nele](http://olhoneles.org/detail-supplier/20126#!houses).

# Algumas Palavras

O relatório está chegando ao fim, após analisar os dados, vimos que os maiores gastos dos deputados investigados são com Divulgação Parlamentar, Emissão de Bilhetes Aéreos e Alugueis de automoveis. Além disto, foi possível perceber que diferentes fornecedores atendem as necessidades dos mais variados deputados federais, como o caso da _Josely Fernanda_ e _Jean Vilar dos Santos ME_ - alugueis de carros em Brasília.

Além disto, foi possível perceber que um deputado - Aguinaldo Ribeiro - mantém relação comercial com um investigado de um processo de mais de 40 milhões de reais, o que levanta a pergunta: Há uma relação entre o Deputado e a respectiva empresa extra-negócios? Essa pergunta eu deixo para as próxima análises. 


# Referências 

[De Olho Neles](http://olhoneles.org/)

[Câmara Federal](http://www.camara.gov.br/)

[Receita Federal](http://www.receita.fazenda.gov.br/)

[R for Data Science](http://r4ds.had.co.nz/introduction.html#prerequisites)
























