---
title: "Aplicação de Regressão Logística"
output:
  html_document:
    fig_height: 5
    fig_width: 8
    theme: readable
    toc: yes
    toc_float: yes
---

```{r setup, include=FALSE}
knitr::opts_chunk$set(echo = TRUE)
```

```{r, echo=FALSE, message=FALSE, warning=FALSE}
  library(ggplot2)
  library(dplyr)
  library(ggfortify)
  library(dplyr)
  library(cluster)
  library(plotly)
  library(pscl)
  require(GGally)
  library(ggdendro)
  library(knitr)
  library(resample)
  library(tidyr)
  library(modelr) 
  library(broom)
  require(ISLR)
  theme_set(theme_bw())
```


#Os dados

```{r, echo=FALSE, message=FALSE, warning=FALSE}
speed.dating <- read.csv("~/Documentos/DataAnalysis/Regression/data/speed-dating2.csv")

speed.dating$gender =  ordered(speed.dating$gender, levels = c(0,1), c("Mulher", "Homem"))
speed.dating$race = ordered(speed.dating$race, levels = c(1,2,3,4,5,6), c("Negro", "Caucasiano", "Latino", "Asiatico", "Indio","Outro"))
speed.dating$dec = ordered(speed.dating$dec, levels = c("no", "yes"), c(0,1))

#1 == deu match
#0 == deu negado
```

Os dados utilizados neste relatório descreve cerca de 5000 encontros relâmpagos, conhecidos no exterior como SpeedDating. Todas as informações foram recolhidas inicialmente por professores da Columbia Business School. Todos os participantes após um encontro de 4 minutos preenchia uma ficha com as informações pedidas pelos pesquisadores. 

#O que iremos estudar? 

Nosso principal objetivo é responder duas perguntas que descrevam o comportamento dos dados através de técnicas de regressões logística. As nossas perguntas são: 

1.  Que fatores nos dados têm efeito significativo na chance do casal ter um match? E como é esse efeito (positivo/negativo)?

2.  Que fatores nos dados têm mais efeito na chance de um casal ter match?

##Uma rápida olhadinha nos dados. 

Os detalhes de cada encontro são distribuidas em mais 27 variáveis (para mais informações sobre os [dados](https://github.com/nazareno/ciencia-de-dados-1/tree/master/5-regressao/speed-dating) com informações de ambos os participantes.

Para que ocorra um match, é necessário que o parceiro1 goste do parceiro2. Em decorrência disto, ploto o histograma da variável _like_ para enterdermos melhor os dados. 

```{r, echo=FALSE}

p <- ggplot(speed.dating, aes(x=like)) + geom_histogram(bins = 25)+
  labs(title = "Distribuição dos Likes", x = "Like", y ="Quantidade de notas dadas")

  (gg <- ggplotly(p))

```


A média das avaliações dos parceiros é muito próxima da mediana, 6.0. Como esperado, os mínimos e máximos das avaliações são respectivamente 0 e 10. Abaixo ploto um gráfico que evidencia a distribuição dos dados.

Ao observar os dados acima me pergunto: Será que há alguma diferença entre as notas que homens e mulheres dão? 

Respondo tal questão observando o gráfico abaixo, é notório que a distribuição dos dados entre Homens e Mulheres é praticamente iguais. A mediana dos dados, valor em que há mais pontos no entorno, é de 6.0 para ambos os sexos. Além disto, é possível ter mais informações como valores extremos e os quartiles.

```{r, echo=FALSE}
  p <- ggplot(speed.dating, aes(x= gender, y= like, fill = gender)) +   geom_violin() + 
  geom_point(position = position_jitter(width = .3), 
             alpha = .2) +
  theme(legend.position="none") +
  labs(title = "Distribuição dos Likes por Sexo", x = "Sexo", y ="Like")

  (gg <- ggplotly(p))
```

Através do boxplot acima é possível percever que neste experimento, apenas dois homens derão nota 0 para uma parceira e em contraposição as mulheres derão 5 notas zeros. 

### Em um speed dating quais as características que promovem match entre os participantes?

De acordo com o [Scientific American](https://www.scientificamerican.com/article/shopping-for-love/) em Speed Dating com muitas pessoas, as características que mais fazem os parceiros se relacionarem são as que podem ser vistas num primeiro contato, como altura, idade, atratividade física e outras características que são observadas num curto encontro. 

## Trabalhando os dados

Com base no encontrado no artigo da _Scientific American_ as variáveis que irei estudar são:  _fun_ para representar o quão bom é o humor do parceiro, _intel_ para a inteligência, _attr_ para boa aparência física e para o personalidae escolhi a variável _shar_ que representa quanto os parceiros compartilham interesses e hobbies, pois, é natural que gostamos mais de pessoas que compartilham interesses em comum. 


```{r, echo=FALSE, message=FALSE, warning=FALSE}
data.used = speed.dating %>% dplyr::select(fun, intel, attr, shar,dec)
ggpairs(data.used)
```

No plot acima é possível perceber que a maioria dos encontros não resultaram em match, e que as notas para as quatro características daqueles que não obtiveram match possuem um valor concentrado em torno de 5 pontos. 

```{r, echo=FALSE, message=FALSE, warning=FALSE}
p <- ggplot(data.used, aes(x = shar, y = dec)) + geom_count(alpha = .5) + labs(title = "Variação dos Matchs", x = "Interesses em comuns", y = "Match")
(gg <- ggplotly(p))
```

Há uma relação muito interessante na visualização acima. Quando os parceiros possuem interesses em comum (acima de 5) o casal tendem a dar match entre si. 

#1.  Que fatores nos dados têm efeito significativo na chance do casal ter um match?

######Para lembrar, o valor 1 indica que houve um match entre o casal. 0, caso contrário

```{r}
match = glm(dec ~ fun + intel + attr + shar, data = data.used, family = "binomial")
# y = exp(b0)*exp(b1*x1)*...exp(bn*xn),
```

A equação da nossa fit é na forma, 
$y = e^{-5,45}*e^{0,20 * fun} * e^{-0,16 * intel} * e^{0,54 * attr } * e^{0,29 * shar}$, contudo para facilitar a interpretação, irei encontrar o valor de cada termo já exponenciado. Cada termo pode ser encontrado abaixo:

```{r, echo=FALSE}
tidy(match, conf.int = TRUE, exponentiate = T)
```

Todas as variáveis analizadas são significativas, pois, o seu intervalo de confiança não inclui o elemento neutro da mutiplicação. 

Isolando cada termo podemos tirar algumas __conclusões__: 

* A cada ponto em _fun_ (humor), o parceiro tem 1.22 vezes mais chances de dar um match. Assim, o efeito para esta variável é positivo
* A cada ponto em _intel_ (inteligência), o parceiro diminui 0,15 vezes de dar um match. Assim, o efeito para esta variável é negativo
* A cada ponto em _attr_ (atratividade física), o parceiro aumenta em 1.72 vezes as chances de dar match. Esta é a variavél que mais contribui para as chances de dar match e por isto seu efeito é positivo. Tal efeito já era esperado, como pode ser visto no link da Scientific American. 
* A cada ponto em _shar_ (interesses em comuns), o parceiro aumenta em 1.34 vezes as chances de dar match. Como esperado esta é uma variável que contribui positivamente. 

Nossa fit representa aproximadamente 54% dos dados. O pseudo $R^{2}$ da equação encontrada é: 
```{r, echo=FALSE, message=FALSE, warning=FALSE}
pR2(match)
```

#2.  Que fatores nos dados têm mais efeito na chance de um casal ter match?

Para responder tal questão, irei plotar o gráfico da predição da equação para as quatro variáveis. 

```{r, echo=FALSE, message=FALSE, warning=FALSE}

#INTEL 
data = glm(dec ~ intel, data = data.used, family = "binomial")
ex=  augment(data, type.predict = "response")
p = ex %>% 
  mutate(Match = ifelse(dec == "1", 1, 0)) %>% 
  ggplot(aes(x = intel)) + 
  geom_count(aes(y = Match), alpha = 0.5) + 
  geom_line(aes(y = .fitted)) + xlab("Inteligência")
(gg <- ggplotly(p))

#SHAR
data = glm(dec ~ shar, data = data.used, family = "binomial")
ex=  augment(data, type.predict = "response")
p = ex %>% 
  mutate(Match = ifelse(dec == "1", 1, 0)) %>% 
  ggplot(aes(x = shar)) + 
  geom_count(aes(y = Match), alpha = 0.5) + 
  geom_line(aes(y = .fitted)) + xlab("Interesses em comum")
(gg <- ggplotly(p))

#FUN
data = glm(dec ~ fun, data = data.used, family = "binomial")
ex=  augment(data, type.predict = "response")
p = ex %>% 
  mutate(Match = ifelse(dec == "1", 1, 0)) %>% 
  ggplot(aes(x = fun)) + 
  geom_count(aes(y = Match), alpha = 0.5) + 
  geom_line(aes(y = .fitted)) + xlab("Humor")
(gg <- ggplotly(p))

#ATTR
data = glm(dec ~ attr, data = data.used, family = "binomial")
ex=  augment(data, type.predict = "response")
p = ex %>% 
  mutate(Match = ifelse(dec == "1", 1, 0)) %>% 
  ggplot(aes(x = attr)) + 
  geom_count(aes(y = Match), alpha = 0.5) + 
  geom_line(aes(y = .fitted)) + xlab("Atratividade física")
(gg <- ggplotly(p))

```

Para interpretar os gráficos basta acompanha a curva, da esquerda para direita, e perceber ver onde é o ponto y em x = 10.
A variável que menos contribui para o casal ter um match é a _Inteligência_. Tal informação está de acordo com a pesquisa levantada por mim, pois, pessoas em encontros rápidos, 3 a 5 minutos, tendem a prestar atenção em características mais palpáveis para escolher seus parceiros ao invés de características mais subjetivas como a inteligência. 

As variáveis que mais contribuem com o match, são a aparência física (como esperado) e o interesse em coisas em comuns entre os dois membros do casal. 



