---
title: "Análise de Dados dos Gastos Parlamentares"
author: ""
date: "11 de Julho"
output: html_document
        
---
```{r}
library(dplyr, warn.conflicts = FALSE)
library(ggplot2)
theme_set(theme_bw())
```

## Resumo

Neste relatório analisei informaçõess referentes aos gastos das Cotas para Exercício dos parlamentares Paraibanos durante o corrente ano, 2016. Estes dados estão dispononíveis na trasparência da Câmera Federal disponível em <http://www2.camara.leg.br/transparencia/cota-para-exercicio-da-atividade-parlamentar/dados-abertos-cota-parlamentar>. A análise, feita na linguagem de programação R, tem o objetivo de investigar como os 13 Deputados Federais Paraibanos gastam suas cotas Parlamentares.  

# Introdução 

Os deputados federais são eleitos com o intuito de representar os interesses da população a nível legislativo e assim contribuir para o engradecimento do Estado. Para isso, cada deputado tem uma cota mensal para cobrir as despesas referentes ao exercício parlamentar, como: Passagens, telefonia, contratação de pessoal, divulgação da atividade parlamentar, entre outros.  

O valor da cota parlamentar é diferente para cada estado da União, porque leva em consideração o custo referente a passagens aéreas para os diferentes estados da federaça ao o. Para o estado da Paraiba temos a seguinte cota: 

      PB       |    R$ 42.032,56
-------------- | --------------------

Logo,

```{r}
    valorDaCota = 42032.56
```


Diante de uma das maiores crises da política brasileira, aonde deputados são acusados constantemente de corrupção, analisar como gastam o dinheiro da União é uma atividade fundamental de cidadania. 

Neste relatório tenho o objetivo de responder duas questões a cerca dos gastos parlamentares:

1. Em que tipo de despesas nossos parlamentares gastam mais recursos de sua cota?
2. Quais tipos de despesas têm despesas que mais variam, que têm valores mais desiguais?

Para respondê-las este artigo foi dividido em algumas seções: 

* Os Dados
* Processamento dos Dados
* Respostas as questões
* Algumas Palavras
* Referências 

##  Os Dados 

Os dados disponíveis no site da Transparência da Câmara Federal são em formato XML. A conversão para _csv_ (comma-separated value) foi feita pelo professor Nazareno e disponibilizado no link <https://github.com/nazareno/ciencia-de-dados-1/blob/master/dados/ano-atual.csv.tgz>. O arquivo conta com as descrições dos dados parlamentares distribuídos em vinte e nova (29) variáveis, incluindo quando e onde ocorreu os gastos, o valor do documento e nome do deputado.

# Processamento dos Dados

Após clonar o repositório e extrair o banco de dados o mesmo foi lido e setado a uma variável gastosDeputadosBr.

A data da análise é mostrada a seguir: 
```{r}
      dataDaAnalise = date()
      dataDaAnalise
```


Leitura dos Arquivos:
```{r}
gastosDeputadosBr = read.csv("~/Documentos/sampaio/AnaliseDeDados/DataAnalysisI/ano-atual.csv",
                             comment.char = "#", encoding = "UTF-8")
```

A estrutura de entrada é visualizada

```{r}
  str(gastosDeputadosBr)
```

As variáveis consideradas na análise foram:

* txNomeParlamentar
* sgPartido
* sgUF
* vlrLiquido (O seu conteúdo é valor que será realmente descontado ou acrescentado à cota)
* txtDescricao (O seu conteúdo é a descrição do Tipo de Despesa relativo à despesa em questão.))

```{r}
    #Seleciona as variáveis que serão utilizadas
    gastosDeputadosPB <- select(gastosDeputadosBr, sgUF ,sgPartido , txNomeParlamentar, vlrLiquido, txtDescricao, numMes)
    
    #Filtra apenas os deputados paraibanos
    gastosDeputadosPB = gastosDeputadosPB %>% filter(sgUF == "PB")
```

Para facilitar a análise o nome das variáveis foram renomeadas para melhor analisá-las e em seguida é impresso as primeiras cinco linhas do dataframe.

```{r}
    names(gastosDeputadosPB) <- c("UF", "Partido", "Nome", "ValorGasto", "Descricao", "Mes")
    #Imprime as dez primeiras linhas  
    head(gastosDeputadosPB,5)
```

## Como varia os gastos dos deputados? 

Para isto é gerado um gráfico para melhor visualizar a variação dos gastos dos parlamentares. 

```{r}
      ggplot(gastosDeputadosPB, mapping = aes(x = ValorGasto)) + 
        geom_histogram(bins = 50) + xlab("Valor Gasto em Reais")
```

```{r}
    ggplot(gastosDeputadosPB) + 
      geom_density(kernel = "gaussian", mapping = aes(x = ValorGasto/1e3)) + xlab("Valor Gasto em Reais")
```

Os valores estão muito concentrados a esquerda do gráfico, assimétricos , além disto os valores crescem exponencialmente. Para facilitar a visualização é plotado um gráfico monolog. É importante frisar que ao plotar um gráfico monolog os valores negativos, referentes a compensação de débitos não serão mostrados. 

```{r}
  summary(gastosDeputadosPB$ValorGasto)
  DesvioPadrao <- summarise(gastosDeputadosPB, sd(ValorGasto))
  DesvioPadrao
  
  ggplot(gastosDeputadosPB, mapping = aes(x = ValorGasto)) + 
    geom_histogram(bins = 50) + 
    scale_x_log10()
```

Os valores são mais concentrados próximos à mediana (R$190,00) e 75% dos gastos são inferiores há R$650,00. Contudo, o desvio padrão apresenta um valor de R$2184,16 evidenciando que os valores são muito dispersos. 

```{r}
   ValorTotal <-  gastosDeputadosPB %>% summarise(sum(ValorGasto))  

    ggplot(gastosDeputadosPB, mapping = aes(x = ValorTotal/1e4, y = ValorGasto/1e3, width = .5)) + 
    geom_violin() + xlab("Valor Total(em dez mil reais)") + ylab("Valores das Despesas (em mil reais)")
    
```

O valor negativo significa que a despesa é um bilhete de compensação de viagem área, significando que o referido valor compensa um outro bilhete emitido e não utilizado pelo deputado. Já o outro extremo, onde a despesa é de mais de 41 mil reais, refere-se ao gasto do _Deputado Benjamin Maranhão_ com divulgação parlamentar no mês de Maio.

O deputado Benjamin Maranhão gastou quase toda sua cota do mês de maio com divulgação parlamentar, tal fato levanta a seguinte questão: Será que os deputados estão gastando mais do que deviam? 

Para isto precisamos recorrer à legislação da Câmera Federal, precisamente no **Artigo 13 do ATO DA MESA de número 23**, promulgada no dia 23 de Maio de 2009, que diz: 

Art. 13. O saldo da Cota não utilizado acumula-se ao longo do exercício financeiro, vedada a acumulação de saldo de um exercício para o seguinte. 

Parágrafo 1º - A Cota somente poderá ser utilizada para despesas de competência do respectivo exercício financeiro. 

Parágrafo 2º - A importância que exceder, no exercício financeiro, o saldo de Cota disponível será deduzida automática e integralmente da remuneração do parlamentar ou do saldo de acerto de contas de que ele seja credor, revertendo-se à conta orçamentária própria da Câmara dos Deputados. 

Diante disto, para responder a dúvida acima, foi calculado o valor total gasto - até o mês de junho - e verificado se algum deputado excedeu a cota total (Cota * Quantidade de meses passado)

```{r}
    totalGastoDeputado = gastosDeputadosPB %>% group_by(Nome) %>% summarise(totalGasto2016 = sum(ValorGasto))
```


```{r}   
    ggplot(totalGastoDeputado, mapping = aes(x = Nome, 
                             y = totalGasto2016/1e3, 
                             fill = Nome, width = .4)) + 
  geom_bar(stat = "identity") + 
  theme(legend.position="none")+
  coord_flip()
```

Assim, nenhum deputado excedeu o total da Cota Parlamentar para os seis primeiros meses do ano. 


## Respostas da Questões  

### Em que tipo de despesas nossos parlamentares gastam mais recursos de sua cota?

Para responder tal questão, foi preciso plotar o gráfico onde a Descrição dos Gastos e seus respectivos valores estejam contidos. 

```{r}   
    ggplot(gastosDeputadosPB, mapping = aes(x = Descricao, 
                             y = ValorGasto/1e3, 
                             fill = Descricao, width = .4)) + 
  geom_bar(stat = "identity") + 
  theme(legend.position="none")+
  xlab("Tipos de Despesas") + ylab("Valor (em mil) em reais") + 
  coord_flip()
```

No gráfico acima é possível perceber que os maiores gastos da Cota Parlamentar são para divulgação parlamentar e passagens aéreas. Assim, analisei cada uma dessas despesas. 

Separei os dois grupos que serão analisados: 1) os gastos com divulgação parlamentar; e; 2) os gastos com despesas aéreas. 

```{r}
      despesaDivulgacao = gastosDeputadosPB %>% filter(Descricao == "DIVULGAÇÃO DA ATIVIDADE PARLAMENTAR.")
      despesaAerea = gastosDeputadosPB %>% filter(Descricao == "Emissão Bilhete Aéreo")
```

Imprimindo o gráfico referente as Despesas com Divulgação Parlamentar, temos: 

```{r}
    ggplot(despesaDivulgacao, mapping = aes(x = Nome, y = ValorGasto/1e3, fill = Descricao, width = 0.4, aplha = 0.4 )) +
      theme(legend.position = "none") +
      xlab("Deputados") + ylab("Valor dos Gastos (em mil reais)") +
      geom_bar(stat = "identity") + ggtitle("Despesas com Divulgação Parlamentar por Deputado") +
      coord_flip()
```

O Deputado que mais gastou da sua cota com divulgação parlamentar foi o _Deputado Veneziano Vital do Rêgo (PMDB)_ com a quantia total de R$ 136.300,00. 

```{r}
  despesaDivulgacao %>% filter(Nome == "VENEZIANO VITAL DO RÊGO") %>% summarise(despesaComDilvulgacao = sum(ValorGasto))
```

Em contra partida, o _Deputado Luiz Couto (PT)_ foi o que menos dedicou dos seus recursos para divulgação parlamentar. Todo o seu gasto foi de R$ 11.500,00

```{r}
  despesaDivulgacao %>% filter(Nome == "LUIZ COUTO") %>% summarise(despesaComDilvulgacao = sum(ValorGasto))
```

Para as despesas áreas, temos: 

```{r}
    ggplot(despesaAerea, mapping = aes(x = Nome, y = ValorGasto/1e3, fill = Descricao, width = 0.4, aplha = 0.4 )) +
      theme(legend.position = "none") +
      xlab("Deputados") + ylab("Valor dos Gastos (em mil reais)") +
      geom_bar(stat = "identity") + ggtitle("Despesas com Passagens Aéreas") +
      coord_flip()
```

O deputado que mais gastou com despesas aéreas foi o _Deputado Damião Feliciano (PDT)_ com um valor total de R$ 38.558,75. Já o que poupou mais o bolso do brasileiro foi o _Deputado Marcondes Gadelha (PSC)_ com um gasto total de  R$ 6.824,09.

```{r}
    despesaAerea %>% filter(Nome == "DAMIÃO FELICIANO") %>% summarise(despesaComPassagens = sum(ValorGasto))
```

```{r}
    despesaAerea %>% filter(Nome == "MARCONDES GADELHA") %>% summarise(despesaComPassagens = sum(ValorGasto))
```



###  Quais tipos de despesas têm despesas que mais variam, que têm valores mais desiguais?
       
O variância é uma medida utilizada por nós, analístas, para determinar a dispersão dos valores, ou seja, quão longe os valores estão do valor esperado. Assim, foi calculado a variância de cada despesa e plotado um gráfico para ajudar na determinação das variáveis que mais variam, ou seja, que tem o maior valor de variância. 

```{r}
  varianciaTotal = gastosDeputadosPB %>% group_by(Descricao) %>% summarise(variancia = var(ValorGasto))
  varianciaTotal
```

```{r}

ggplot(varianciaTotal, mapping = aes(x = Descricao, y = variancia/1e3, fill = Descricao, width = 0.4, aplha = 0.4 )) +
      theme(legend.position = "none") +
      xlab("Despesas") + ylab("Variância (em mil reais)") +
      geom_bar(stat = "identity") + ggtitle("Variância por Despesa") +
      coord_flip()
```

Pelo gráfico plotado acima é possível visualizar que as despesas que apresentam a maior variação são de Divulgação Parlamentar e Consultorias, Pesquisas e Trabalhos Técnicos. 

```{r}
  divulParlamentar = gastosDeputadosPB %>% group_by(Descricao) %>% filter(Descricao == "DIVULGAÇÃO DA ATIVIDADE PARLAMENTAR.")
  ggplot(divulParlamentar, mapping = aes(x = Descricao, 
                             y = ValorGasto)) + ggtitle("Dispersão") +
  geom_boxplot()
  summary(divulParlamentar$ValorGasto)
```

Os valores variam vertiginosamente para a divulgação parlamentar de valores de R$334,30 até R$41.890,00. Além disto, 75% dos valores estão abaixo de cinco mil reais. 
Com o mesmo pensamento para Consultorias Técnicas, temos: 

```{r}
consulTecnica = gastosDeputadosPB %>% group_by(Descricao) %>% filter(Descricao == "CONSULTORIAS, PESQUISAS E TRABALHOS TÉCNICOS.")
  ggplot(consulTecnica, mapping = aes(x = Descricao, 
                             y = ValorGasto)) + ggtitle("Dispersão") +
  geom_boxplot()
  summary(consulTecnica$ValorGasto)

```

Para os gastos com Consultoria Técnica temos que os valores variam de R$166,00 até R$12.000,00.


## Algumas Palavras

Durante a elaboração do relatório enfrentei inúmeras dificuldades no que tange tanto à linguagem de programação quanto relacionar valores de medidas a situações que acontecem no nosso mundo. 

Além disto, foi possível perceber o quanto os gastos com as despesas variam para os Deputados de uma mesma unidade federativa, o que levanta a questão: Será mesmo necessário uma cota de mais de 42 mil reais para os nossos representantes custearem seus trabalhos?




## Referências 

[ATO DA MESA, Numero 43](http://www2.camara.leg.br/legin/int/atomes/2009/atodamesa-43-21-maio-2009-588364-publicacaooriginal-112820-cd-mesa.html)

[R for Data Science](http://r4ds.had.co.nz/introduction.html#prerequisites)
  