---
title: "Opiniões Sobre os Filmes"
author: "Arthur Sampaio"
date: "9 de setembro de 2016"
output:
  html_document:
    fig_height: 5
    fig_width: 10
    theme: yeti
    toc: yes
    toc_float: yes

runtime: shiny
---

```{r setup, include=FALSE}
knitr::opts_chunk$set(echo = TRUE)
```

```{r, echo=FALSE, message=FALSE, warning=FALSE}
  library(ggplot2)
  library(dplyr)
  library(ggfortify)
  library(dplyr)
  library(cluster)
  library(plotly)
  require(GGally)
  library(ggdendro)
  library(knitr)
  library(resample)

  
  theme_set(theme_bw())
```


#Resumo 

Neste pequeno relatório utilizei dados coletados por um sistema de recomendação, o [MovieLens](http://movielens.org), sobre as avaliações de usuários sobre um conjunto de filmes. Tenho o objetivo de responder duas perguntas sugeridas utilizando os conhecimentos adquiridos na jornada de Análise de Dados. A análise foi feita na linguagem R com o auxilio de diversas bibliotecas com o auxilio do RMarkdown para gerar este documento


#Conhecendo os dados

Serão estudados os dados coletados pelo [MovieLens](http://movielens.org) sobre avaliações de um catálogo de mais de 10 mil filmes. Os dados foram criados por 668 usuários durante 03 de Abril de 1996 e 09 de Janeiro de 2016. Os dados, distribuidos em quatro datasets, constituem cerca de 10 variáveis com informações de desde o título até as notas obtidas por cada um dos usuários. 

Para começar, vamos carregar os nossos dados. 

```{r}
movies <- read.csv("~/Documentos/Graduation/DataAnalysis/Inference/ml-latest-small/movies.csv")

ratings <- read.csv("~/Documentos/Graduation/DataAnalysis/Inference/ml-latest-small/ratings.csv")

tags <- read.csv("~/Documentos/Graduation/DataAnalysis/Inference/ml-latest-small/tags.csv")
```


# A análise

Para guiar o curso deste relatório irei responder duas questões.

##1. Escolha uma n-logia e avalie para qual dos episódios da n-logia há melhor avaliação e para qual há mais variação nas notas atribuídas ao filme.

Como uma criança dos anos 2000 a triologia escolhida foi [Lord of the Rings](http://www.lordoftherings.net/), pois tive momentos memoráveis nas frentes das telas em decorrência desta grande triologia, originalmente escrita pelo grande mestre da fantasia, JRR Tolkien.

### Preparando os dados

Antes de responder propriamente a questão, irei preparar os dados e fazer uma análise inicial de como se comportam. Para isto irei separar em pequenos datasets os dados referentes as avaliações para os filmes da Triologia do Anel. 

```{r}

#após pesquisar manualmente, encontrei o id dos três filmes da triologia
filmes.ID = c(4993, 5952, 7153)

#filmes analisados
movies.analyzed = movies %>% filter(movies$movieId %in% filmes.ID)

#raking dos filmes analizados
ratings.analyzed = ratings %>% filter(ratings$movieId %in% movies.analyzed$movieId)

#todos os dados condensados da triologia
data.analyzed = left_join(ratings.analyzed, movies.analyzed, by="movieId")

```

Conhecendo um pouco dos dados

```{r fig_width: 13}

plot <- ggplot(data.analyzed, mapping = aes(x = ratings.analyzed$rating)) +
  geom_histogram(aes(text = paste("Nota: ", rating)), bins = 10) + xlab("Notas recebidas dos filmes") + ylab("") + facet_grid( ~title)
  (gg <- ggplotly(plot)) 
```










