---
title: "Opiniões Sobre os Filmes"
author: "Arthur Sampaio"
date: "9 de setembro de 2016"
output:
  html_document:
    fig_height: 5
    fig_width: 8
    theme: readable
    toc: yes
    toc_float: yes

runtime: shiny
---

```{r setup, include=FALSE}
knitr::opts_chunk$set(echo = TRUE)
```

```{r, echo=FALSE, message=FALSE, warning=FALSE}
  library(ggplot2)
  library(dplyr)
  library(ggfortify)
  library(dplyr)
  library(cluster)
  library(plotly)
  require(GGally)
  library(ggdendro)
  library(knitr)
  library(resample)
  theme_set(theme_bw())
```


#Resumo 

Neste pequeno relatório utilizei dados coletados por um sistema de recomendação, o [MovieLens](http://movielens.org), sobre as avaliações de usuários sobre um conjunto de filmes. Tenho o objetivo de responder duas perguntas sugeridas utilizando os conhecimentos adquiridos na jornada de Análise de Dados. A análise foi feita na linguagem R com o auxilio de diversas bibliotecas com o auxilio do RMarkdown para gerar este documento


#Conhecendo os dados

Serão estudados os dados coletados pelo [MovieLens](http://movielens.org) sobre avaliações de um catálogo de mais de 10 mil filmes. Os dados foram criados por 668 usuários durante 03 de Abril de 1996 e 09 de Janeiro de 2016. Os dados, distribuidos em quatro datasets, constituem cerca de 10 variáveis com informações de desde o título até as notas obtidas por cada um dos usuários. 

Para começar, vamos carregar os nossos dados. 

```{r}
movies <- read.csv("~/Documentos/Graduation/DataAnalysis/Inference/ml-latest-small/movie-genre.csv")

ratings <- read.csv("~/Documentos/Graduation/DataAnalysis/Inference/ml-latest-small/ratings.csv")

tags <- read.csv("~/Documentos/Graduation/DataAnalysis/Inference/ml-latest-small/tags.csv")
```


# A análise

Para guiar o curso deste relatório irei responder duas questões.

#1. Escolha uma n-logia e avalie para qual dos episódios da n-logia há melhor avaliação e para qual há mais variação nas notas atribuídas ao filme.

Como uma criança dos anos 2000 a triologia escolhida foi [Lord of the Rings](http://www.lordoftherings.net/), pois tive momentos memoráveis nas frentes das telas em decorrência desta grande triologia, originalmente escrita pelo grande mestre da fantasia, JRR Tolkien.

### Preparando os dados

Antes de responder propriamente a questão, irei preparar os dados e fazer uma análise inicial de como se comportam. Para isto irei separar em pequenos datasets os dados referentes as avaliações para os filmes da Triologia do Anel. 

```{r}

#após pesquisar manualmente, encontrei o id dos três filmes da triologia
filmes.ID = c(4993, 5952, 7153)

#filmes analisados
movies.analyzed = movies %>% filter(movies$movieId %in% filmes.ID)

#raking dos filmes analizados
ratings.analyzed = ratings %>% filter(ratings$movieId %in% movies.analyzed$movieId)

#todos os dados condensados da triologia
data.analyzed = left_join(ratings.analyzed, movies.analyzed, by="movieId")

```

```{r, echo=FALSE}
#Renomeando o nome dos filmes para organizar no RMarkdown

data.analyzed$title <- ordered(data.analyzed$title, levels = c("Lord of the Rings: The Return of the King, The (2003)", 
                               "Lord of the Rings: The Fellowship of the Ring, The (2001)",
                               "Lord of the Rings: The Two Towers, The (2002)"), 
                              
                              c("The Return of the King, The (2003)", 
                               "The Fellowship of the Ring, The (2001)",
                               "The Two Towers, The (2002)"))

#Tranforamando o titulo em caractere

data.analyzed$title <- as.character(data.analyzed$title)
        
```


###Conhecendo um pouco dos dados

Como é possível notar no histograma abaixo, as notas dos três filmes da triologia, em geral, são bem avaliadas, como é evidente na alta concentração de valores no lado direito da visualização. 

```{r, echo=FALSE}
plot <- ggplot(data.analyzed, mapping = aes(x = rating)) +
  geom_histogram(aes(text = paste("Nota: ", rating)), bins = 10) + xlab("Notas recebidas dos filmes") + ylab("") + facet_grid( ~title)
  (gg <- ggplotly(plot)) 
```

É notório -- no histograma acima -- que o filme o terceiro filme da saga, __The Return of the King__, foi o que recebeu a maior quantidade de avaliações positivas, contudo será que ele foi o mais bem avaliado? 

## Respondendo a questão

Para responder tal questão irei utilizar técnicas de inferência, como bootstrap, para criar um panorama onde nossas conclusões tenham cerca de 95% de confiança. 

A técnica de boostrap pode ser de vital importância para levantar dados estáticos de uma população a partir de alguma(s) de suas amostras. O algorítimo é bastante simples:
  1. Reescreve um conjunto de dados do mesmo tamanho da amostra original n vezes. 
  2. Calcula a estatísca para cada amostra gerada;
  3. Encontra o desvio padrão desta estatística;
  
Para esta análise a estatística usada sera a média, pois, com ela é possível calcular qual o ponto onde se encontra a maior frequência de valores. Além disto, como as notas das avaliações variam num intervalor [0,5] não teremos problemas com outliers, aumentando assim a confiabilidade da técnica nesta amostra. 

Abaixo eu realizo o procedimento computacional descrito acima. 

```{r}

#Fazendo as diversas médias das subpopulações dos dados através da técnica de boostrap

b = data.analyzed %>% filter(title == "The Fellowship of the Ring, The (2001)") %>% bootstrap(mean(rating), R = 10000)
meansFellowship = CI.percentile(b, probs = c(.025, .975))

b = data.analyzed %>% filter(title == "The Two Towers, The (2002)") %>% bootstrap(mean(rating), R = 10000)
meansTowers = CI.percentile(b, probs = c(.025, .975))

b = data.analyzed %>% filter(title == "The Return of the King, The (2003)") %>% bootstrap(mean(rating), R = 10000)
meansReturn = CI.percentile(b, probs = c(.025, .975))

#criando um novo dataframe com os dados das médias 
df = data.frame(rbind(meansFellowship, meansTowers, meansReturn))
df$title = c("The Fellowship of the Ring, The (2001)", "The Two Towers, The (2002)","The Return of the King, The (2003)")
rownames(df) <- c("The Fellowship of the Ring, The (2001)", "The Two Towers, The (2002)","The Return of the King, The (2003)")

df %>% ggplot(aes(x = title, ymin = X2.5., ymax = X97.5.)) +
  geom_errorbar(width = .2) + labs(title = "Média das avaliações dos Espectadores", x = "Filmes", y = "Média")

```


Acima está o gráfico de barras de erros para a avaliação geral dos telespectadores nos três filmes. Não é necessário muitas explicações para compreender que, com 95% de confiabilidade, __não há um filme mais avaliado entre os três__. 

Para ler o resultado do gráfico, basta perceber que as barras possuem entre si uma interseccção maior que 25% do comprimento total das barras ocasionando que não há uma diferença estatisticamente significante entre os filmes. 

Tal fato só ocorreria se as médias da amostra tivessem um valor bem próximo entre si. Para verificar isso, calculei as médias para cada filme e gerei um gráfico de barras para ajudar na visualização. 

```{r, echo=FALSE}
dado = data.analyzed %>% group_by(title) %>% summarise(media = mean(rating))


plotMeanRating <- ggplot(dado, mapping = aes(x = title, y = media, fill = title)) + 
  geom_bar(stat = "identity") + theme(legend.position="none") + labs(title = "Média das Avaliações", x = "Filmes", y ="Nota média")
  (gg <- ggplotly(plotMeanRating))


```

Há variação encontrada na média das avaliações dos três filmes é da ordem de 0.02. Assim, é possível afirmar que o bootstrap utilizado acima está correto e corroborando com o resultado encontrado. 

Além disto, através do mesmo pensamento é possível concluir a segunta questão da pergunta: _Para qual há mais variação nas notas atribuídas ao filme?_

Para responder tal questão, basta encontrar qual dos filmes tem o maior comprimento da barra de erro no gráfico acima. Com um pouco de atenção é possível perceber que a maior barra é para o filme _The Fellowship of the Ring_. Logo, este é o filme que possui a maior variação nas notas. 


###Resumindo

Para a Triologia do The Lord of The Rings, é possível concluir com 95% de confiabilidade, que não há um filme que tenha uma maior avaliação do público. Contudo é possível afirmar que The Fellowship of the Rings possue a maior variação significativa nas notas dadas pelos usuários. 




# Existe uma relação entre em quantos gêneros os filmes se encaixam e a avaliação que os filmes recebem?



