---
title: "Opiniões Sobre os Filmes"
author: "Arthur Sampaio"
date: "9 de setembro de 2016"
output:
  html_document:
    fig_height: 5
    fig_width: 10
    theme: yeti
    toc: yes
    toc_float: yes

runtime: shiny
---

```{r setup, include=FALSE}
knitr::opts_chunk$set(echo = TRUE)
```

```{r, echo=FALSE, message=FALSE, warning=FALSE}
  library(ggplot2)
  library(dplyr)
  library(ggfortify)
  library(dplyr)
  library(cluster)
  library(plotly)
  require(GGally)
  library(ggdendro)
  library(knitr)
  library(resample)

  
  theme_set(theme_bw())
```


#Resumo 

Neste pequeno relatório utilizei dados coletados por um sistema de recomendação, o [MovieLens](http://movielens.org), sobre as avaliações de usuários sobre um conjunto de filmes. Tenho o objetivo de responder duas perguntas sugeridas utilizando os conhecimentos adquiridos na jornada de Análise de Dados. A análise foi feita na linguagem R com o auxilio de diversas bibliotecas com o auxilio do RMarkdown para gerar este documento


#Conhecendo os dados

Serão estudados os dados coletados pelo [MovieLens](http://movielens.org) sobre avaliações de um catálogo de mais de 10 mil filmes. Os dados foram criados por 668 usuários durante 03 de Abril de 1996 e 09 de Janeiro de 2016. Os dados, distribuidos em quatro datasets, constituem cerca de 10 variáveis com informações de desde o título até as notas obtidas por cada um dos usuários. 

Para começar, vamos carregar os nossos dados. 

```{r}
movies <- read.csv("~/Documentos/SegundoPeriodo/DataAnalysis/Inference/ml-latest-small/movies.csv", col_types = list(.default = col_character()))

ratings <- read.csv("~/Documentos/SegundoPeriodo/DataAnalysis/Inference/ml-latest-small/ratings.csv")

tags <- read.csv("~/Documentos/SegundoPeriodo/DataAnalysis/Inference/ml-latest-small/tags.csv")
```


# A análise

Para guiar o curso deste relatório irei responder duas questões.

##1. Escolha uma n-logia e avalie para qual dos episódios da n-logia há melhor avaliação e para qual há mais variação nas notas atribuídas ao filme.

Como uma criança dos anos 2000 a triologia escolhida foi [Lord of the Rings](http://www.lordoftherings.net/), pois tive momentos memoráveis nas frentes das telas em decorrência desta grande triologia, originalmente escrita pelo grande mestre da fantasia, JRR Tolkien.

### Preparando os dados











